【裁判字號】    99,訴,508
【裁判日期】    990805
【裁判案由】    毒品危害防制條例
【裁判全文】
臺灣板橋地方法院刑事判決               99年度訴字第508號
公  訴  人  臺灣板橋地方法院檢察署檢察官
被      告  丙○○
選任辯護人  王建中律師
被      告  己○○
選任辯護人  蔚中傑律師
被      告  丁○○
選任辯護人  陳建維律師
被      告  戊○○
選任辯護人  林長青律師
被      告  乙○○
選任辯護人  蘇千晃律師
上列被告因毒品危害防制條例案件，經檢察官提起公訴（99年度
偵字第1769號），本院判決如下：
    主  文
丙○○犯如附表一、二、三、四、五、六、七、八、九所示之罪
，各處如附表一、二、三、四、五、六、七、九所示之主刑、從
刑及附表八所示之主刑；應執行有期徒刑拾年，未扣案販賣第一
級毒品所得之現金新臺幣肆仟元與己○○連帶沒收、未扣案販賣
第一級毒品所得之現金新臺幣壹仟伍佰元與戊○○連帶沒收、未
扣案販賣第一級毒品之所得行動電話壹具（不含SIM 卡）與丁○○連帶沒收、未扣案販賣第二級毒品所得之現金新臺幣壹仟元與
己○○連帶沒收、未扣案販賣第二級毒品所得之現金新臺幣貳仟
元與丁○○連帶沒收、未扣案販賣第二級毒品所得之現金新臺幣
壹仟元與乙○○連帶沒收，如全部或一部不能沒收時，就現金之
部分，以其等之財產連帶抵償之，就行動電話之部分，連帶追徵
其價額、未扣案販賣第一級毒品所得現金壹仟元、販賣第二級毒
品所得之現金壹仟元均沒收，如全部或一部不能沒收時，以其財
產抵償之、未扣案所用之門號0000000000號行動電話壹具（含SI
M卡壹枚）與己○○、丁○○、戊○○、乙○○連帶沒收、未扣
案所用之門號0000000000號行動電話壹具（含SIM卡壹枚）與戊○○連帶沒收，如全部或一部不能沒收，門號0000000000號行動
電話與己○○、丁○○、乙○○、戊○○連帶追徵其價額、門號
0000000000號行動電話部分與戊○○連帶追徵其價額、扣案所用
0000000000號行動電話壹具（含SIM 卡）、電子磅秤壹臺、擣藥
缽壹組、夾鍊袋壹佰玖拾參個、勺子壹支均沒收。
己○○犯如附表一、六所示之罪，處如附表一、六所示之主刑及
從刑；應執行有期徒刑捌年，未扣案販賣第一級毒品所得之現金
新臺幣肆仟元、未扣案販賣第二級毒品所得之現金新臺幣壹仟元
及未扣案所用之0000000000號行動電話壹具（含SIM 卡壹枚）均
與丙○○連帶沒收，如全部或一部不能沒收，就行動電話部分連
帶追徵其價額，就現金部分連帶以其財產抵償之，扣案電子磅秤
壹臺、擣藥缽壹組、夾鍊袋壹佰玖拾參個、勺子壹支均沒收。其
餘被訴部分無罪。
丁○○犯如附表二、七所示之罪，處如附表二、七所示之主刑及
從刑；應執行有期徒刑柒年拾月，未扣案販賣第一級毒品之所得
行動電話壹具（不含SIM 卡）、未扣案販賣第二級毒品所得之現
金新臺幣貳仟元均與丙○○連帶沒收，如全部或一部不能沒收時
，現金部分連帶以其等財產抵償之，行動電話部分連帶追徵其價
額、未扣案所用之0000000000號行動電話壹具（含SIM 卡壹枚）
與丙○○連帶沒收，如全部或一部不能沒收時連帶追徵其價額，
扣案所用之門號0000000000號行動電話壹具（含SIM 卡壹枚）、
電子磅秤壹臺、擣藥缽壹組、夾鍊袋壹佰玖拾參個、勺子壹支均
沒收。其餘被訴部分無罪。
戊○○犯如附表三所示之罪，處如附表三所示之主刑及從刑；應
執行有期徒刑捌年，未扣案販賣第一級毒品所得之現金新臺幣壹
仟伍佰元與丙○○連帶沒收，如全部或一部不能沒收時，連帶以
其財產抵償之，未扣案所用之門號0000000000、0000000000號行
動電話貳具（含SIM 卡貳枚）與丙○○連帶沒收，如全部或一部
不能沒收時連帶追徵其價額、扣案電子磅秤壹臺、擣藥缽壹組、
夾鍊袋壹佰玖拾參個、勺子壹支均沒收。其餘被訴部分無罪。
乙○○犯如附表四所示之罪，處如附表四所示之主刑及從刑。其
餘被訴部分無罪。
    事  實
一、丙○○於民國94年間因施用毒品案件，經本院分別判處有期
    徒刑10月、4 月，應執行有期徒刑1 年，並經臺灣高等法院
    駁回上訴確定；復於95年間因施用毒品案件，再經本院分別
    判處有期徒刑11月、5 月，應執行有期徒刑1 年2 月確定；
    又因施用毒品案件，經臺灣桃園地方法院分別判處有期徒刑
    10月、4 月，應執行有期徒刑1 年確定；上開3 案件分別經
    臺灣高等法院、本院及臺灣桃園地方法院減刑後定應執行有
    期徒刑6 月、7 月及6 月確定，並接續執行，於97年7 月3
    日假釋出監並付保護管束，於97年10月7 日保護管束期滿未
    經撤銷假釋，以已執行完畢論。戊○○於94年間因施用毒品
    案件，經本院判處有期徒刑8 月，經減刑為有期徒刑4 月確
    定，於96年7 月15日縮刑期滿執行完畢，又於96年間因施用
    毒品案件，經本院判處有期徒刑1 年，減為有期徒刑6 月，
    並經臺灣高等法院駁回上訴確定，於98年5 月20日縮刑期滿
    執行完畢。
二、丙○○、己○○、丁○○、戊○○、乙○○均明知海洛因、
    甲基安非他命為毒品危害防制條例所管制之物品，不得販賣
    ，詎丙○○單獨基於販賣第二級毒品之牟利意圖（即附表五
    、九部分）或於附表一、六與己○○、於附表二、七與丁○○、於附表三與戊○○於附表四與乙○○等人分別基於販賣
    第一級毒品或第二級毒品之牟利犯意連絡，為下列行為：(一)
    於附表五所示之時、地，以附表五所示之聯絡電話，販賣第
    二級毒品甲基安非他命與陳妤婷1 次；(二)與己○○共同於附
    表一、六所示之時、地，以附表一、六所示之行動電話作為
    販賣毒品之聯絡工具，販賣海洛因或甲基安非他命予附表一
    、六所示之人；(三)與丁○○共同於附表二、七所示之時、地
    ，以附表二、七所示之行動電話作為販賣毒品之聯絡工具，
    販賣海洛因或甲基安非他命予附表二、七所示之人；(四)與戊○○共同於附表三所示之時、地，以附表三所示之行動電話
    作為販賣毒品之聯絡工具，販賣海洛因予附表三所示之人；
    (五)與乙○○共同於附表四所示之時、地，以附表四所示之行
    動電話作為販賣毒品之聯絡工具，販賣甲基安非他命予附表
    四所示之人；(六)於附表九所示之時、地，以附表九所示之行
    動電話連絡，販賣海洛因於附表九所示之人。
三、丙○○與乙○○為男女朋友關係，明知海洛因為毒品危害防
    制條例所管制之物品，不得轉讓，竟於98年12月29日上午某
    時，在其位於臺北縣三峽鎮○○路5巷44號2樓居所內，無償
    提供1次施用量（不到1公克）之海洛因予乙○○施用（詳如
    附表八所示）。
四、嗣為警於98年12月29日18時10分許，在臺北縣三峽鎮○○路
    5 巷44號後方鐵皮屋內查獲，並起出丙○○所有販賣毒品所
    用之電子磅秤1 臺、擣藥缽1 組、夾鍊袋193 個、勺子1 支
    及丁○○所有供聯絡販賣毒品所用之門號0000000000號行動
    電話1 具等物，始悉上情。
五、案經臺北縣政府警察局三峽分局移送臺灣板橋地方法院檢察
    署檢察官偵查起訴。
    理  由
甲、有罪部分：
壹、程序方面：
    本件認定事實以下所引用之卷證資料（包含文書證據、物證
    等證據），並無證據證明係公務員違背法定程序所取得，且
    被告、辯護人及檢察官對本案引用之供述證據資料之證據能
    力，並未表示爭執，被告於審判程序中復未於言詞辯論終結
    前表示異議，且卷內之文書證據及物證等，亦無顯有不可信
    之情況與不得作為證據之情形，是本件認定事實所引用之所
    有文書證據、物證等證據，均有證據能力。
貳、實體方面：
一、上揭事實訊據被告丙○○、己○○、丁○○、戊○○、乙○○均坦承不諱，核與證人潘威啟、李耀文、李麟台、劉勇德
    、游銘權及陳妤婷所證述之情節相符，並有丙○○供販賣毒
    品之電子磅秤1 臺、擣藥缽1 組、夾鍊袋193 個、勺子1 支
    及丁○○所有供聯絡販賣毒品所用之門號0000000000號行動
    電話1 具（含SIM 卡）扣案可證，暨通訊監察譯文存卷可按
    ，本件事證明確，被告5 人犯行堪予認定，應依法論科。
二、查海洛因、甲基安非他命係毒品危害防制條例第2 條第2 項
    第1 款、第2 款之第一級毒品、第二級毒品，不得非法販賣
    及持有，是核被告丙○○就附表一、二、三、九6 次犯行所
    為，均係犯毒品危害防制條例第4 條第1 項之販賣第一級毒
    品罪、就附表四、五、六、七4 次犯行所為，核均係犯毒品
    危害防制條例第4 條第2 項之販賣第二級毒品罪、就附表八
    所為係犯1 次同條例第8 條1 項之轉讓第一級毒品罪；核被
    告己○○就附表一2 次犯行所為，均係犯毒品危害防制條例
    第4 條第1 項之販賣第一級毒品罪、就附表六1 次犯行所為
    ，核係犯毒品危害防制條例第4 條第2 項之販賣第二級毒品
    罪；核被告丁○○就附表二1 次犯行所為，係犯毒品危害防
    制條例第4 條第1 項之販賣第一級毒品罪、就附表七1 次犯
    行所為，核係犯毒品危害防制條例第4 條第2 項之販賣第二
    級毒品罪；核被告戊○○就附表三2 次犯行所為，均係犯毒
    品危害防制條例第4 條第1 項之販賣第一級毒品罪；核被告
    乙○○就附表四1 次犯行所為，核係犯毒品危害防制條例第
    4 條第2 項之販賣第二級毒品罪。丙○○就附表一、六之部
    分與己○○、就附表二、七之部分與丁○○、就附表三部分
    與戊○○、就附表四部分與乙○○間，均犯意聯絡且行為分
    擔，均為共同正犯。被告丙○○所犯上開11罪間、被告己○○所犯上開3 罪間、被告丁○○所犯上開2 罪間、被告戊○○所犯上開2 罪間，均犯意各別且行為互殊，均應分論併罰
    。被告丙○○、己○○、丁○○及戊○○販賣第一級毒品前
    持有上開第一級毒品海洛因之低度行為，應分別為販賣第一
    級毒品之高度行為所吸收、被告丙○○、己○○、丁○○、
    戊○○及乙○○販賣第二級毒品前持有上開第二級毒品甲基
    安非他命之低度行為，應分別為販賣第二級毒品之高度行為
    所吸收，被告丙○○轉讓第一級毒品前持有第一級毒品海洛
    因之低度行為，應為轉讓第一級毒品之高度行為所吸收，均
    不另論罪。被告丙○○、戊○○曾受有期徒刑之執行完畢，
    已如前述，有台灣高等法院被告前案紀錄表附卷可參，渠等
    於5 年以內故意再犯本件有期徒刑以上之各罪，均為累犯，
    除販賣第一級毒品罪最重法定刑為死刑、無期徒刑部分，販
    賣第二級毒品甲基安非他命最重法定本刑為無期徒刑，依刑
    法第64條第1 項、第65條第1 項規定不得加重外，其餘法定
    刑部分，均依刑法第47條第1 項規定，加重其刑。又被告丙○○就販賣毒品、被告己○○、丁○○、戊○○及乙○○等
    人就渠等有交付毒品給附表所示之各買家之行為均供承不諱
    ，於本院準備程序及審理時各自並就販賣第一級毒品海洛因
    或第二級毒品甲基安非他命之犯行亦均自白不諱（見99年度
    偵字第1769號卷第284 頁、第285 頁、第289 頁、第294 頁
    、第311 頁、第404 頁、本院卷一第55頁、卷二第128 頁反
    面），應認被告5 人均符合毒品危害防制條例第17條第2 項
    減輕其刑之規定，應依該條項之規定減輕其刑。再販賣第一
    級毒品罪之法定刑為「死刑或無期徒刑；處無期徒刑者，得
    併科新台幣二千萬元以下罰金」、販賣第二級毒品罪之法定
    刑為「無期徒刑或七年以上有期徒刑，得併科新臺幣一千萬
    元以下罰金。」，然同為販賣第一級毒品、第二級毒品之人
    ，其原因動機不一，犯罪情節未必盡同，或有大盤毒梟者，
    亦有中、小盤之區分，甚或僅止於吸毒者友儕間為求互通有
    無之有償轉讓者亦有之，其販賣行為所造成危害社會之程度
    自屬有異，法律科處此類犯罪，所設之法定最低本刑不可謂
    不重。於此情形，倘依其情狀處以相當之有期徒刑，即足以
    懲儆，並可達防衛社會之目的者，自非不可依客觀之犯行與
    主觀之惡性二者加以考量其情狀，是否有可憫恕之處，適用
    刑法第59條之規定酌量減輕其刑，期使個案裁判之量刑，能
    斟酌至當，符合比例原則。查被告丙○○販賣海洛因經查獲
    之次數僅有5 次、被告己○○、戊○○之部分僅2 次，被告
    丁○○僅1 次，且販賣之數量甚微，以其情節論，惡性尚輕
    ，若以毒品危害防制條例第4 條第1 項所規定之法定本刑再
    依毒品危害防制條例第17條第2 項減輕而科處最輕本刑有期
    徒刑15年，仍屬過重，在客觀上足以引起一般人之同情，尚
    有堪資憫恕之處，本院認依其情狀處以如主文所示之有期徒
    刑，即足以懲儆，並可達防衛社會之目的，爰適用刑法第59
    條之規定，就被告丙○○、己○○、丁○○及戊○○各次販
    賣第一級毒品部分，酌量遞減輕其刑。再被告丙○○、己○○、丁○○及乙○○販賣第二級毒品甲基安非他命，無視國
    家對於杜絕毒品危害之禁令，其行為固屬不當，應予非難，
    然渠等販賣第二級毒品之對象僅3 人，且實際僅取得之金額
    ，丙○○為新台幣（下同）5 千元、丁○○2 千元、己○○
    、乙○○均僅1 千元之款項，亦非至鉅，其犯罪之情節尚非
    至惡，渠等僅因一時貪念，致罹重典，然相對於長期大量販
    賣毒品之大毒梟而言，其對社會治安及國民健康之危害顯然
    較小，從其犯案情節觀之，倘依毒品危害防制條例第4 條第
    2 項所規定之法定本刑再依毒品危害防制條例第17條第2 項
    減輕而科處最輕本刑有期徒刑3 年6 月，仍屬失之過苛而不
    盡情理，不免予人情輕法重之感，且難謂符合罪刑相當性及
    比例原則，更無從與大毒梟之惡行有所區隔。是其犯罪情狀
    相較於法定之重刑，在客觀上足以引起一般人之同情，情節
    尚堪憫恕，爰依刑法第59條之規定，對渠等所犯販賣毒品甲
    基安非他命之犯行，亦均酌量遞減輕其刑。審酌被告5 人不
    思依循正軌賺取金錢，意圖營利而販賣毒品，被告5 人販賣
    毒品之重量均不多，獲利亦不多，兼衡渠等之犯罪動機、目
    的、手法、智識程度、家庭經濟狀況，被告5 人犯罪後均坦
    承犯行，犯後態度良好等一切情狀，分別量處如主文所示之
    罪，並定其應執行之刑，以資懲儆。
三、沒收：
  (一)各附表所示販賣毒品，被告丙○○分別己○○、丁○○、戊○○、乙○○間有共同正犯關係，因共同正犯之犯罪所得合
    併計算，為避免執行時發生重複沒收之情形，故各共同正犯
    間係採連帶沒收主義，於裁判時應就共同正犯諭知連帶沒收
    ，如全部或一部不能沒收時，以其財產連帶抵償、追徵之，
    本件被告丙○○與己○○共同販賣第一級毒品海洛因所得財
    物合計4 千元、與丁○○共同販賣第一級毒品所得財物行動
    電話1 支、與戊○○共同販賣第一級毒品所得財物合計1 千
    5 百元，與己○○共同販賣第二級毒品甲基安非他命所得財
    物合計1 千元、與丁○○共同販賣第二級毒品所得財物合計
    2 千元、與乙○○共同販賣第二級毒品所得合計1 千元，均
    應連帶沒收，如全部或一部不能沒收時，就現金部分以其等
    財產連帶抵償之，就行動電話部分連帶追徵其價額。被告丙○○販賣第一級毒品所得財物1 千元、第二級毒品所得財物
    1 千元均沒收之，如全部或一部不能沒收時，以其財產抵償
    之。
  (二)按毒品危害防制條例第19條第1 項規定犯該條例第4 條之罪
    者，其供犯罪所用之物，沒收之。係刑法第38條第1 項第2
    款、第3 項但書之特別規定，採義務沒收主義（最高法院93
    年度台上字第2948號判決採同見解），並依共同正犯責任共
    通原則，故各共同正犯之間係採連帶沒收主義，扣案之電子
    磅秤1 台、擣藥缽1 組、夾鍊袋193 個、勺子1 支乃被告丙○○所有並供販賣毒品之工具，已據被告丙○○自承在卷，
    被告等人應連帶沒收之；另扣案被告丁○○所有門號000000
    0000號行動電話1 支（含SIM 卡1 枚) 、應在丙○○與丁○○共同所犯之罪宣告沒收之，未扣案之門號0000000000號行
    動電話（含SIM 卡1 枚）由被告丙○○、己○○、丁○○、
    戊○○及乙○○間連帶沒收，如全部或一部不能沒收時追徵
    其價額，未扣案之門號0000000000號行動電話（含SIM 卡1
    枚）係被告戊○○所有與丙○○共同犯附表三所用之物，由
    被告丙○○與戊○○連帶沒收，如全部或一部不能沒收時追
    徵其價額。
  (三)至於其餘扣案之行動電話（含門號0000000000號、00000000
    00號、0000000000號、0000000000號、0000000000號、0000
    000000號SIM 卡5 枚），非被告所有，另扣案之行動電話（
    含門號0000000000號、0000000000號、0000000000號、0000
    000000號SIM 卡4 枚）雖為被告己○○所有，惟並無證據證
    明被告使用該行動電話與本件起訴之買家交涉買賣毒品，即
    無證據證明該行動電話為被告販賣毒品之工具，均爰不宣告
    沒收，另扣案之第一級毒品海洛因2 包（毛重18.63 公克）
    為被告丙○○供自己施用之毒品、扣案之吸食器1 組、殘渣
    袋3 只、注射針筒5 支為被告丙○○施用毒品所用之物，均
    據丙○○供陳在卷，與本案販賣毒品均無關，爰不於本案為
    沒收之諭知，併此敘明。
乙、無罪部分：
壹、附表九之部分
一、公訴意旨略以：被告乙○○與被告丙○○共同於附表九所示
    之時、地販賣第一級毒品海洛因予甲○○云云。
二、按犯罪事實應依證據認定之，無證據不得認定犯罪事實，又
    不能證明被告犯罪者，應諭知無罪之判決，刑事訴訟法第15
    4條第2項、第301條第1項分別定有明文。另按所謂認定犯罪
    事實之證據，係指足以認定被告確有犯罪行為之積極證據而
    言，該項證據自須適合於被告犯罪事實之認定，始得採為斷
    罪資料，如未能發現相當證據，或證據不足以證明，自不能
    以推測或擬制之方法，以為裁判之基礎（最高法院40年臺上
    字第86號及76年臺上字第4986號判例意旨參照）。次按施用
    毒品者，其所稱向某人購買之供述，須補強證據以擔保其供
    述之真實性。良以施用毒品者其供述之憑信性本不及於一般
    人，況施用毒品者其供出來源，因而破獲者，法律復規定得
    減輕其刑，其有為偵查機關誘導、或為邀輕典而為不實之陳
    述之可能，其供述之真實性自有合理之懷疑。而茲所謂補強
    證據，指其他有關證明施用毒品者之關於毒品交易之供述真
    實性之相關證據而言，必須與施用毒品者關於毒品交易之供
    述，具有相當程度之關連性，而足使一般人對施用毒品者關
    於毒品交易之供述，並無合理之懷疑存在，而得確信其為真
    實，始足當之（最高法院94年度臺上字第2033號判決意旨參
    照）。又關於施用毒品者其所稱向某人購買毒品之供述，必
    須補強證據佐證，係指毒品購買者之供述縱使並無瑕疵，仍
    須補強證據佐證而言，以擔保其供述之真實性。若毒品購買
    者之供述證據，本身已有重大瑕疵，依嚴格證明之法則，苟
    已無法憑為犯罪事實之認定時，自無再論補強證據之必要，
    其理甚明（最高法院95年度臺上字第6850號判決意旨可為參
    照）。
三、本件公訴人認被告乙○○涉有上開犯行，無非係以證人甲○○、丙○○之證述、及通訊監察譯文為其主要論據。訊據被
    告乙○○堅決否認有何販賣第一級毒品予甲○○之事實，辯
    稱：我沒有交付毒品給甲○○等語。經查：
    (一)證人甲○○經本院傳拘無著，證人於警詢時固證稱：98年
      12月15日下午17時48分（如通訊監察譯文表記載），我以
      我的門號0000000000號行動電話撥打丙○○之門號000000
      0000連絡後隨即約定在台北縣三峽鎮○○街（長福橋旁）
      購買1 千元海洛因，重量我不會算，以夾鏈袋裝海洛因再
      用衛生紙包裝，當場與我交易之人為丙○○女友乙○○，
      我只向他購買這1 次等語，惟證人上開警詢之證述本屬傳
      聞證據，復觀諸上開通訊監察譯文之內容無一提及乙○○
      參與交易之用語，亦有上開通訊監察譯文存卷可按，則證
      人所證當場與我交易之人是乙○○云云，是否與事實相符
      ，即非無疑。
    (二)證人丙○○雖於偵查中證稱：（98年）12月15日17時24分
      之通聯譯文，是甲○○要跟我買1 千元之海洛因，我跟他
      約在永成當舖前，然後應該是我女朋友翁瑋琦將毒品送下
      去，我有賣毒品，有叫己○○、乙○○收錢，毒品用衛生
      紙包著，他們應該不知道是毒品等語，惟證人丙○○於本
      院審理則證稱：98年12月15日是甲○○要跟我買毒品，我
      請我女朋友直接帶他上來找我，毒品是我自己拿給甲○○
      ，甲○○當天到我那裡就跟我住在一起等語，前後證述情
      節不一，再者，98年12月29日警察於台北縣三峽鎮○○街
      44號後方鐵皮屋執行搜索時，現場查獲有丙○○、乙○○
      及甲○○3 人，顯見證人甲○○確實有在被告丙○○之住
      處之事實無訛，則證人丙○○所證：甲○○當天（98年12
      月15日）就跟我住在一起等情，應非子虛，被告丙○○既
      要讓證人甲○○前往住處同住，則其交付海洛因之地點，
      應係於丙○○之上開住處，始合常情，況交易海洛因之行
      為為違法行為，一般人均知悉小心謹慎，當無先於住處拿
      海洛因至旁邊門外，增加被警方查緝之風險，再帶回住處
      之理，是證人丙○○於本院所證當天是叫我女朋友將甲○○帶回家，毒品是我直接拿給甲○○等語，與常情無違，
      足堪採信。
    (三)綜上，顯無證據證明被告乙○○有共同參與此次販賣海洛
      因之犯行，至為明確。綜上，本件公訴人所提出之證據，
      不足以佐證被告乙○○有共同參與此次販賣第一級毒品海
      洛因予甲○○之行為，此部分不足為被告乙○○有罪之積
      極證明，揆諸前揭說明，就此部分應為被告乙○○無罪判
      決之諭知。
貳、就附表一丁○○、戊○○、乙○○之部分、就附表二己○○
    、戊○○、乙○○之部分、就附表三己○○、丁○○、乙○○之部分、就附表四己○○、戊○○、丁○○之部分，就附
    表五己○○、丁○○、戊○○、乙○○之部分，就附表六丁○○、戊○○、乙○○之部分、就附表七己○○、戊○○、
    乙○○之部分：
一、公訴意旨（詳如起訴書及補充理由書）略以：就附表一至七
    及附表九之部分，販賣第一級毒品海洛因、第二級毒品甲基
    安非他命之行為，被告5 人均具共同之牟利犯意聯絡云云。
二、按犯罪事實應依證據認定之，無證據不得認定其犯罪事實，
    刑事訴訟法第154 條第2 項定有明文。又認定犯罪事實所憑
    之證據，雖不以直接證據為限，間接證據亦包括在內；然而
    無論直接或間接證據，其為訴訟上之證明，須於通常一般之
    人均不致有所懷疑，而得確信其為真實之程度者，始得據為
    有罪之認定，倘其證明尚未達到此一程度，而有合理之懷疑
    存在時，事實審法院復已就其心證上理由予以闡述，敘明其
    如何無從為有罪之確信，因而為無罪之判決，尚不得任意指
    為違法。依刑事訴訟法第161 條第1 項之規定，檢察官對於
    起訴之犯罪事實，應負提出證據及說服之實質舉證責任，倘
    其所提出之證據，不足為被告有罪之積極證明，或其指出證
    明之方法，無從說服法院以形成被告有罪之心證，基於無罪
    推定之原則，自應為有利於被告之認定，最高法院46年台上
    字第809 號、76年台上字第4986號、92年台上字第128 號分
    別著有判例。公訴人認定被告5 人具共同販賣毒品犯意聯絡
    ，無非以補充理由書所列監聽譯文及證人己○○、丁○○、
    戊○○、丙○○之證詞為依據。訊據被告己○○、丁○○、
    戊○○及乙○○等人堅決否認有為附表所示自己交付毒品以
    外之其他附表之犯行，辯稱：我們都是聽丙○○的，丙○○
    叫其他人送毒品之部分我們並不知情等語。經查：證人己○○證稱：我有幫丙○○送毒品，我並沒有得到好處，我只知
    道戊○○、丁○○常來家裡找丙○○等語。證人丁○○證稱
    ：我確實依丙○○之指示交毒品交給燿文等人，再收錢交給
    丙○○，但有時會沒收到錢等語。證人戊○○證稱：我知道
    阿豪、丁○○、乙○○都有幫忙送過毒品等語。證人丙○○
    證稱：己○○、丁○○、戊○○及乙○○就本件買賣毒品平
    常並不會聯繫、討論，就附表所示除記載交付毒品之被告，
    各次行為其他共同被告都沒有參與電話聯繫、毒品包裝及交
    付販毒所得之處理等語（同上偵查卷第285 頁、第312 頁、
    第404 頁、本院卷第117 頁至第118 頁），渠等證述內容均
    無其他被告參與自己附表所示以外之犯行之內容，難以上開
    證人之證述，認定被告有為自己交付毒品以外之附表所示之
    犯行，至為明確。另監察譯文之內容亦無相關被告己○○、
    丁○○、戊○○及乙○○等人有參與本次起訴附表所示自己
    交付毒品以外之犯行之情節，此並有通訊監察譯文足稽，是
    顯無證據證明被告己○○、丁○○、戊○○及乙○○有共同
    參與自己交付毒品以外之附表所示之犯行，至為明確。綜上
    ，本件公訴人所提出之證據，不足以佐證被告己○○、丁○○、戊○○及乙○○有共同參與附表所示自己交付毒品以外
    之行為，此部分不足為被告己○○、丁○○、戊○○及乙○○有罪之積極證明，揆諸前揭說明，就此部分應為被告己○○、丁○○、戊○○及乙○○無罪判決之諭知。
據上論斷，應依刑事訴訟法第299 條第1 項前段、第301 條第1
項前段，毒品危害防制條例第4 條第1 項、第2 項、第8 條第1
項、第17條第2 項、第19條第1 項、刑法第11條前段、第28 條
、第51條第5 款、第47條第1 項、第59條，判決如主文。
本案經檢察官賴建如到庭執行職務。
中    華    民    國    99    年    8     月    5     日
                  刑事第四庭    審判長法  官  樊季康
                                      法  官  劉元斐
                                      法  官  徐子涵
上列正本證明與原本無異。
如不服本判決，應於判決送達後10日內敘明上訴理由，向本院提
出上訴狀 (應附繕本) ，上訴於臺灣高等法院。其未敘述上訴理
由者，應於上訴期間屆滿後20日內向本院補提理由書「切勿逕送
上級法院」。
                                      書記官  張桐嘉
中    華    民    國    99    年    8     月    9     日
附錄本案論罪科刑法條全文：
毒品危害防制條例第4條
製造、運輸、販賣第一級毒品者，處死刑或無期徒刑；處無期徒
刑者，得併科新臺幣 2 千萬元以下罰金。
製造、運輸、販賣第二級毒品者，處無期徒刑或 7 年以上有期
徒刑，得併科新臺幣 1 千萬元以下罰金。
製造、運輸、販賣第三級毒品者，處 5 年以上有期徒刑，得併
科新臺幣 7 百萬元以下罰金。
製造、運輸、販賣第四級毒品者，處 3 年以上 10 年以下有期
徒刑，得併科新臺幣 3 百萬元以下罰金。
製造、運輸、販賣專供製造或施用毒品之器具者，處 1 年以上
7 年以下有期徒刑，得併科新臺幣 1 百萬元以下罰金。
前五項之未遂犯罰之。
毒品危害防制條例第8條
轉讓第一級毒品者，處 1 年以上 7 年以下有期徒刑，得併科新
臺幣 1 百萬元以下罰金。
轉讓第二級毒品者，處 6 月以上 5 年以下有期徒刑，得併科新
臺幣 70 萬元以下罰金。
轉讓第三級毒品者，處3 年以下有期徒刑，得併科新臺幣30萬元
以下罰金。
轉讓第四級毒品者，處1 年以下有期徒刑，得併科新臺幣10萬元
以下罰金。
前四項之未遂犯罰之。
轉讓毒品達一定數量者，加重其刑至二分之一，其標準由行政院
定之。
附表一
┌──┬────┬────┬───────┬─────┬────┬──────┬────┐
│編號│販賣毒品│電話通聯│販毒合意時間  │交付毒品地│交付毒品│販賣毒品之價│是否完成│
│    │之對象  │情形    │              │點        │之犯嫌  │格（新臺幣）│交易    │
│    │        │        │              │          │        │及重量      │        │
├──┼────┼────┼───────┼─────┼────┼──────┼────┤
│ 1  │潘威啟  │潘威啟以│98年12月2日19 │臺北縣三峽│己○○  │以1000元購買│是      │
│    │        │00000000│時5分許       │鎮○○街5 │        │海洛因（不到│        │
│    │        │62號撥打│              │巷永成當舖│        │1公克）     │        │
│    │        │丙○○09│              │前        │        │            │        │
│    │        │00000000│              │          │        │            │        │
│    │        │號電話  │              │          │        │            │        │
├──┴────┴────┴───────┴─────┴────┴──────┴────┤
│丙○○共同販賣第一級毒品，累犯，處有期徒刑捌年，未扣案販賣第一級毒品所得              │
│之財物新台幣壹仟元與己○○連帶沒收，如全部或一部不能沒收時，以其等財產連              │
│帶抵償之，未扣案行動電話壹具（含0000000000號之SIM 卡壹枚）與己○○連帶沒              │
│收，如全部或一部不能沒收時連帶追徵其價額，扣案電子磅秤壹臺、擣藥缽壹組、              │
│夾鍊袋壹佰玖拾參個、勺子壹支均沒收。                                                  │
│                                                                                      │
├───────────────────────────────────────────┤
│黃建豪共同販賣第一級毒品，處有期徒刑柒年捌月，販賣第一級毒品所得之財物新              │
│台幣壹仟元與丙○○連帶沒收，如全部或一部不能沒收時，以其等財產連帶抵償之。            │
│未扣案行動電話壹具（含0000000000號之SIM 卡壹枚）與丙○○連帶沒收，如全部              │
│或一部不能沒收時追徵其價額，扣案電子磅秤壹臺、擣藥缽壹組、夾鍊袋壹佰玖拾              │
│參個、勺子壹支均沒收。                                                                │
│                                                                                      │
├──┬────┬────┬───────┬─────┬────┬──────┬────┤
│ 2  │ 潘威啟 │潘威啟以│98年12月3日11 │同上      │同上    │以3000元購買│是      │
│    │        │00000000│時31分許      │          │        │海洛因（不到│        │
│    │        │62號撥打│              │          │        │3公克）     │        │
│    │        │丙○○09│              │          │        │            │        │
│    │        │00000000│              │          │        │            │        │
│    │        │號電話  │              │          │        │            │        │
├──┴────┴────┴───────┴─────┴────┴──────┴────┤
│丙○○共同販賣第一級毒品，累犯，處有期徒刑捌年，販賣第一級毒品所得之財物              │
│新台幣參仟元與己○○連帶沒收，如全部或一部不能沒收時，以其等財產連帶抵償              │
│之，未扣案行動電話壹具（含0000000000號之SIM 卡壹枚）與己○○連帶沒收，如              │
│全部或一部不能沒收時連帶追徵其價額，扣案電子磅秤壹臺、擣藥缽壹組、夾鍊袋              │
│壹佰玖拾參個、勺子壹支均沒收。                                                        │
│                                                                                      │
├───────────────────────────────────────────┤
│黃建豪共同販賣第一級毒品，處有期徒刑柒年捌月，販賣第一級毒品所得之財物新              │
│台幣參仟元丙○○連帶沒收，如全部或一部不能沒收時，以其等財產連帶抵償之，              │
│未扣案之行動電話壹具（含0000000000號之SIM 卡壹枚）與丙○○連帶沒收，如全              │
│部或一部不能沒收時連帶追徵其價額，扣案電子磅秤壹臺、擣藥缽壹組、夾鍊袋壹              │
│佰玖拾參個、勺子壹支均沒收。                                                          │
│                                                                                      │
└───────────────────────────────────────────┘
附表二
┌──┬────┬────┬───────┬─────┬────┬──────┬────┐
│編號│販賣毒品│電話通聯│販毒合意時間  │交付毒品地│交付毒品│販賣毒品之價│是否完成│
│    │之對與象│情形    │              │點        │之犯嫌  │格（新臺幣）│交易    │
│    │        │        │              │          │        │及重量      │        │
├──┼────┼────┼───────┼─────┼────┼──────┼────┤
│ 1  │李耀文  │李耀文以│98年12月4日14 │臺北縣三峽│丁○○  │以行動電話（│是      │
│    │        │00000000│時55分許      │鎮○○路與│        │不含SIM 卡) │        │
│    │        │67號撥打│              │中山路口  │        │一支換取約  │        │
│    │        │丁○○09│              │          │        │1000 元 之海│        │
│    │        │00000000│              │          │        │洛因（不到1 │        │
│    │        │號電話  │              │          │        │公克）      │        │
│    │        │        │              │          │        │            │        │
├──┴────┴────┴───────┴─────┴────┴──────┴────┤
│丙○○共同販賣第一級毒品，累犯，處有期徒刑捌年，販賣第一級毒品所得之財物              │
│行動電話（不含SIM 卡) 壹具與丁○○連帶沒收，如全部或一部不能沒收時連帶追              │
│徵其價額，扣案行動電話壹具（含0000000000號之SIM 卡壹枚）、電子磅秤壹臺、              │
│擣藥缽壹組、夾鍊袋壹佰玖拾參個、勺子壹支均沒收。                                      │
│                                                                                      │
├───────────────────────────────────────────┤
│丁○○共同販賣第一級毒品，處有期徒刑柒年捌月，販賣第一級毒品所得之財物行              │
│動電話（不含SIM 卡）與丙○○連帶沒收，如全部或一部不能沒收時，連帶追徵其              │
│價額，扣案行動電話壹具（含0000000000號之SIM 卡壹枚）、電子磅秤壹臺、擣藥              │                                                                                          │
│缽壹組、夾鍊袋壹佰玖拾參個、勺子壹支均沒收。                                          │                                                                                          │
│                                                                                      │                                                                                          │
└───────────────────────────────────────────┘
附表三
┌──┬────┬────┬───────┬─────┬────┬──────┬────┐
│編號│販賣毒品│電話通聯│販毒合意時間  │交付毒品地│交付毒品│販賣毒品之價│是否完成│
│    │之對象  │情形    │              │點        │之犯嫌  │格（新臺幣）│交易    │
│    │        │        │              │          │        │及重量      │        │
├──┼────┼────┼───────┼─────┼────┼──────┼────┤
│ 1  │ 李耀文 │李耀文以│98年12月7日13 │臺北縣三峽│戊○○  │以1000元購買│是      │
│    │        │00000000│時32分許      │鎮八安大橋│        │海洛因（不到│        │
│    │        │電話撥打│              │便利商店前│        │1公克）     │        │
│    │        │丙○○之│              │          │        │            │        │
│    │        │00000000│              │          │        │            │        │
│    │        │04號電話│              │          │        │            │        │
├──┴────┴────┴───────┴─────┴────┴──────┴────┤
│丙○○共同販賣第一級毒品，累犯，處有期徒刑捌年，販賣第一級毒品所得之財物              │
│新台幣壹仟元與戊○○連帶沒收，如全部或一部不能沒收時，以其等財產連帶抵償              │
│之，未扣案之行動電話貳具（含0000000000號、0000000000號之SIM 卡貳枚）與陳              │
│聰吉連帶沒收，如全部或一部不能沒收時連帶追徵其價額、扣案電子磅秤壹臺、擣              │
│藥缽壹組、夾鍊袋壹佰玖拾參個、勺子壹支均沒收。                                        │
│                                                                                      │
├───────────────────────────────────────────┤
│戊○○共同販賣第一級毒品，累犯，處有期徒刑柒年捌月，販賣第一級毒品所得之              │
│財物新台幣壹仟元與丙○○連帶沒收，如全部或一部不能沒收時，連帶以其等財產              │
│抵償之，未扣案行動電話貳具（含0000000000號、0000000000門號之SI M卡貳枚）              │
│與丙○○連帶沒收，如全部或一部不能沒收時連帶追徵其價額、扣案電子磅秤壹臺              │
│、擣藥缽壹組、夾鍊袋壹佰玖拾參個、勺子壹支均沒收。                                    │
│                                                                                      │
├──┬────┬────┬───────┬─────┬────┬──────┬────┤
│ 2  │李麟台  │李麟台以│98年11月6日15 │臺北縣三峽│戊○○  │以500元購買 │        │
│    │        │00000000│時許          │鎮添福129 │        │海洛因      │        │
│    │        │65撥打陳│              │號前      │        │（不到0.5 公│        │
│    │        │志清之09│              │          │        │克）        │        │
│    │        │00000000│              │          │        │            │        │
│    │        │號電話，│              │          │        │            │        │
│    │        │再撥打陳│              │          │        │            │        │
│    │        │聰吉之09│              │          │        │            │        │
│    │        │00000000│              │          │        │            │        │
│    │        │號電話  │              │          │        │            │        │
│    │        │        │              │          │        │            │        │
├──┴────┴────┴───────┴─────┴────┴──────┴────┤
│丙○○共同販賣第一級毒品，累犯，處有期徒刑捌年，販賣第一級毒品所得之財物              │
│新台幣伍佰元與戊○○連帶沒收，如全部或一部不能沒收時，以其等財產連帶抵償              │
│之，扣案之行動電話貳具（含0000000000號、0000000000之SIM 卡各壹枚）與陳聰              │
│吉連帶沒收，如全部或一部不能沒收時連帶追徵其價額，扣案電子磅秤壹臺、擣藥              │
│缽壹組、夾鍊袋壹佰玖拾參個、勺子壹支均沒收。                                          │
│                                                                                      │
├───────────────────────────────────────────┤
│戊○○共同販賣第一級毒品，累犯，處有期徒刑柒年拾月，販賣第一級毒品所得之              │
│財物新台幣伍佰元與丙○○連帶沒收，如全部或一部不能沒收時，以其等財產連帶              │
│抵償之，未扣案之行動電話貳具（含0000000000號、0000000000之SIM 卡各壹枚）              │
│與丙○○連帶沒收，如全部或一部不能沒收時連帶追徵其價額，扣案電子磅秤壹臺              │
│、擣藥缽壹組、夾鍊袋壹佰玖拾參個、勺子壹支均沒收。                                    │
│                                                                                      │
└───────────────────────────────────────────┘
附表四
┌──┬────┬────┬───────┬─────┬────┬──────┬────┐
│編號│販賣毒品│電話通聯│販毒合意時間  │交付毒品地│交付毒品│販賣毒品之價│是否完成│
│    │之對象  │情形    │              │點        │之犯嫌  │格（新臺幣）│交易    │
│    │        │        │              │          │        │及重量      │        │
├──┼────┼────┼───────┼─────┼────┼──────┼────┤
│ 1  │陳妤婷  │陳妤婷以│98年11月30日8 │臺北縣三峽│乙○○  │以1000元購買│是      │
│    │        │00000000│時12分許      │鎮某處    │        │甲基安非他命│        │
│    │        │50號電話│              │          │        │（不到1 公克│        │
│    │        │撥打陳志│              │          │        │）          │        │
│    │        │清之0916│              │          │        │            │        │
│    │        │559404號│              │          │        │            │        │
│    │        │電話    │              │          │        │            │        │
├──┴────┴────┴───────┴─────┴────┴──────┴────┤
│ 丙○○共同販賣第二級毒品，累犯，處有期徒刑貳年捌月，販賣第二級毒品所得               │
│ 之財物新台幣壹仟元與乙○○連帶沒收，如全部或一部不能沒收時，以其等財產               │
│ 連帶抵償之，未扣案之行動電話壹具（含0000000000號之SIM 卡壹枚）與乙○○               │
│ 連帶沒收，如全部或一部不能沒收時連帶追徵其價額，扣案電子磅秤壹臺、擣藥               │
│ 缽壹組、夾鍊袋壹佰玖拾參個、勺子壹支均沒收。                                         │
│                                                                                      │
├───────────────────────────────────────────┤
│ 乙○○共同販賣第二級毒品，處有期徒刑貳年陸月，販賣第二級毒品所得之財物               │
│ 新台幣壹仟元與丙○○連帶沒收，如全部或一部不能沒收時，以其等財產連帶抵               │
│ 償之，未扣案之行動電話壹具（含0000000000號之SI M卡壹枚）與丙○○連帶沒               │
│ 收，如全部或一部不能沒收時連帶追徵其價額，扣案電子磅秤壹臺、擣藥缽壹組               │
│ 、夾鍊袋壹佰玖拾參個、勺子壹支均沒收。                                               │
│                                                                                      │
└───────────────────────────────────────────┘
附表五
┌──┬────┬────┬───────┬─────┬────┬──────┬────┐
│ 1  │ 陳妤婷 │陳妤婷以│98年12月4日20 │臺北縣三峽│丙○○  │以1000元購買│是      │
│    │        │00000000│時49分許      │鎮○○路5 │        │甲基安非他命│        │
│    │        │50號電話│              │44號前    │        │（不到1 公克│        │
│    │        │撥打陳志│              │          │        │）          │        │
│    │        │清之0916│              │          │        │            │        │
│    │        │559404號│              │          │        │            │        │
│    │        │電話    │              │          │        │            │        │
├──┴────┴────┴───────┴─────┴────┴──────┴────┤
│ 丙○○販賣第二級毒品，累犯，處有期徒刑貳年拾月，販賣第二級毒品所得之財物新台         │
│ 幣壹仟元沒收，如全部或一部不能沒收時，以其財產抵償之，未扣案行動電話壹具（含         │
│ 0000000000號之SIM卡壹枚）沒收，如全部或一部不能沒收時追徵其價額，扣案電子磅秤        │
│ 壹臺、擣藥缽壹組、夾鍊袋壹佰玖拾參個、勺子壹支均沒收。                               │
│                                                                                      │
└───────────────────────────────────────────┘
附表六
┌──┬────┬────┬───────┬─────┬────┬──────┬────┐
│編號│販賣毒品│電話通聯│販毒合意時間  │交付毒品地│交付毒品│販賣毒品之價│是否完成│
│    │之對象  │情形    │              │點        │之犯嫌  │格（新臺幣）│交易    │
│    │        │        │              │          │        │及重量      │        │
├──┼────┼────┼───────┼─────┼────┼──────┼────┤
│ 1  │劉勇德  │劉勇德以│98年12月23日20│臺北縣三峽│己○○  │以1000元購買│是      │
│    │        │00000000│時8分許       │鎮○○街5 │        │甲基安非他命│        │
│    │        │99號電話│              │巷永成當舖│        │（不到1 公克│        │
│    │        │撥打陳志│              │前        │        │）          │        │
│    │        │清之0916│              │          │        │            │        │
│    │        │559404號│              │          │        │            │        │
│    │        │電話    │              │          │        │            │        │
├──┴────┴────┴───────┴─────┴────┴──────┴────┤
│ 丙○○共同販賣第二級毒品，累犯，處有期徒刑貳年拾月，販賣第二級毒品所得               │
│ 之財物新台幣壹仟元與己○○連帶沒收，如全部或一部不能沒收時，連帶以其等               │
│ 財產抵償之，未扣案之行動電話壹具（含0000000000號之SIM 卡壹枚）與己○○               │
│ 連帶沒收，如全部或一部不能沒收時連帶追徵其價額，扣案電子磅秤壹臺、擣藥               │
│ 缽壹組、夾鍊袋壹佰玖拾參個、勺子壹支均沒收。                                         │
│                                                                                      │
├───────────────────────────────────────────┤
│ 己○○共同販賣第二級毒品，處有期徒刑貳年捌月，販賣第二級毒品所得之財物               │
│ 新台幣壹仟元與丙○○連帶沒收，如全部或一部不能沒收時，以其等財產連帶抵               │
│ 償之，未扣案之行動電話壹具（含0000000000號之SIM 卡壹枚）與丙○○連帶沒               │
│ 收，如全部或一部不能沒收時連帶追徵其價額，扣案電子磅秤壹臺、擣藥缽壹組               │
│ 、夾鍊袋壹佰玖拾參個、勺子壹支均沒收。                                               │
│                                                                                      │
└───────────────────────────────────────────┘
附表七
┌──┬────┬────┬───────┬─────┬────┬──────┬────┐
│編號│販賣毒品│電話通聯│販毒合意時間  │交付毒品地│交付毒品│販賣毒品之價│是否完成│
│    │之對象  │情形    │              │點        │之犯嫌  │格（新臺幣）│交易    │
│    │        │        │              │          │        │及重量      │        │
├──┼────┼────┼───────┼─────┼────┼──────┼────┤
│ 1  │游銘權  │游銘權以│98年12月4日11 │臺北縣三峽│丁○○  │以2000元購買│是      │
│    │        │00000000│時27分許      │鎮○○路一│        │甲基安非他命│        │
│    │        │25號電話│              │段某加油站│        │（不到2 公克│        │
│    │        │撥打陳筠│              │前        │        │）          │        │
│    │        │松之0972│              │          │        │            │        │
│    │        │437914號│              │          │        │            │        │
│    │        │電話    │              │          │        │            │        │
├──┴────┴────┴───────┴─────┴────┴──────┴────┤
│ 丙○○共同販賣第二級毒品，累犯，處有期徒刑貳年拾月，販賣第二級毒品所得               │
│ 之財物新台幣貳仟元與丁○○連帶沒收，如全部或一部不能沒收時，以其等財產               │
│ 連帶抵償之，扣案行動電話壹具（含0000000000號之SIM 卡壹枚）、電子磅秤壹               │
│ 臺、擣藥缽壹組、夾鍊袋壹佰玖拾參個、勺子壹支均沒收。                                 │
│                                                                                      │
├───────────────────────────────────────────┤
│ 丁○○共同販賣第二級毒品，處有期徒刑貳年捌月，販賣第二級毒品所得之財物               │
│ 新台幣貳仟元與丙○○連帶沒收，如全部或一部不能沒收時，以其等財產連帶抵               │
│ 償之，扣案行動電話壹具（含0000000000號之SIM 卡壹枚）、電子磅秤壹臺、擣               │
│ 藥缽壹組、夾鍊袋壹佰玖拾參個、勺子壹支均沒收。                                       │
│                                                                                      │
└───────────────────────────────────────────┘
附表八
┌──┬────┬────┬───────┬─────┬────┬──────┬────┐
│編號│轉讓毒品│電話通聯│轉讓合意時間  │轉讓毒品地│轉讓毒品│轉讓毒品之價│是否完成│
│    │之對象  │情形    │              │點        │之犯嫌  │格（新臺幣）│交易    │
│    │        │        │              │          │        │及重量      │        │
├──┼────┼────┼───────┼─────┼────┼──────┼────┤
│ 1  │乙○○  │  無    │98年12月29日上│臺北縣三峽│丙○○  │無償轉讓未超│是      │
│    │        │        │午某時許      │鎮○○路5 │        │過1 公克海洛│        │
│    │                  │              │巷44號後方│        │因          │        │
│    │        │        │              │鐵皮屋    │        │            │        │
├──┴────┴────┴───────┴─────┴────┴──────┴────┤
│丙○○轉讓第一級毒品，累犯，處有期徒刑壹年陸月                                        │
│                                                                                      │
└───────────────────────────────────────────┘
附表九
┌──┬────┬────┬───────┬─────┬────┬──────┬────┐
│編號│販賣毒品│電話通聯│販毒合意時間  │交付毒品地│交付毒品│販賣毒品之價│是否完成│
│    │之對象  │情形    │              │點        │之犯嫌  │格（新臺幣）│交易    │
│    │        │        │              │          │        │及重量      │        │
├──┼────┼────┼───────┼─────┼────┼──────┼────┤
│ 1  │甲○○  │甲○○以│98年12月15日17│臺北縣三峽│丙○○  │以1000元購買│是      │
│    │        │00000000│時48分許      │鎮○○街5 │        │海洛因      │        │
│    │        │23撥打陳│              │巷永成當舖│        │（不到1 公克│        │
│    │        │志清之09│              │前        │        │）          │        │
│    │        │00000000│              │          │        │            │        │
│    │        │號電話  │              │          │        │            │        │
├──┴────┴────┴───────┴─────┴────┴──────┴────┤
│丙○○販賣第一級毒品，累犯，處有期徒刑捌年，販賣第一級毒品                            │
│所得之財物新台幣壹仟元沒收，如全部或一部不能沒收時，以其財                            │
│產抵償之，未扣案行動電話壹具（含0000000000號之SIM 卡壹枚）                            │
│與沒收，如全部或一部不能沒收時追徵其價額，扣案電子磅秤壹臺、                          │
│擣藥缽壹組、夾鍊袋壹佰玖拾參個、勺子壹支均沒收。                                      │
│                                                                                      │
└───────────────────────────────────────────┘

司法院資訊處製作；財團法人民間司法改革基金會備份。
